臺灣高等法院臺南分院刑事判決　　　　　九十三年度交上易字第一九二號　　　Ｇ
　　　上　訴　人
　　　即　被　告　甲　○　○
右上訴人因公共危險案件，不服臺灣嘉義地方法院九十三年度交易字第二四號中華民
國九十三年三月三十一日第一審判決（起訴案號：臺灣嘉義地方法院檢察署九十三年
度偵字第七六七號），提起上訴，本院判決如左：
      主      文
上訴駁回。
      事      實
一、甲○○曾多次酒後駕車肇禍及公共危險罪紀錄，其因服用酒類，不能安全駕駛動
    力交通工具而駕駛，經原審法院於九十一年三月二十六日以九十一年交簡字第三
    八九號判處有期徒刑三月，如易科罰金，以三百元折算一日，於同年六月十日易
    科罰金執行完畢，復又酒後駕車，經原審法院於九十一年十二月二十五日以九十
    一年交易字第一六五號判處有期徒刑六月，如易科罰金，以三百元折算一日，於
    九十二年三月十四日易科罰金執行完畢。其仍不知警惕，明知飲酒後駕駛動力交
    通工具之操控能力降低而無法為安全之駕駛，竟於九十三年一月三日上午十時許
    ，在嘉義縣竹崎鄉仁和村友人住處飲用保力達加米酒後，仍於同日上午十一時許
    ，駕駛車號ＷＤＩ－七六二號輕機車外出，於同日十二時二十一分許，途經嘉義
    縣和平村嘉一六六公路盧厝挖路段，因不勝酒力而自行跌倒於地，警員李永順據
    報至現場處理，發覺甲○○身上有酒味，而對甲○○施作酒精濃度測試，當場測
    試其吐氣所含酒精濃度為每公升０．五八毫克，而查獲上情。
二、案經嘉義縣警察局移請臺灣嘉義地方法院檢察署檢察官偵查起訴。
      理      由
一、訊之上訴人即被告甲○○對其於右揭時、地酒後已達不能安全駕駛之狀態而仍駕
    車之事實坦承不諱，又其經測試呼氣所含酒精濃度高達每公升０．五八毫克，此
    有酒精濃度測試單一紙附卷足稽（詳警卷第二頁）。另被告甲○○乃因不勝酒力
    ，以致駕車自行跌倒等情，此有道路事故調查報告表、現場圖、現場照片六紙附
    卷可參（詳警卷第四至十一頁）。
二、按刑法上所謂「服用酒類不能安全駕駛動力交通工具」，觀察重點在於酒精對駕
    駛人在交通工具高速動力運轉狀況下維持身心整體應變能力之影響，而酒精對於
    人體之影響，在經驗科學上並不限於徹底麻醉身心，當血液酒精濃度（一般為每
    百毫升呼氣酒精濃度二百倍到二百三十倍）過高而造成酒精中毒時，即使只是每
    公升一百毫克（換算呼氣酒精濃度約為每公升０點五毫克），已足可影響駕駛安
    全。關於些項自然科學上所肯定之客觀實驗數據，法務部曾於八十八年五月十日
    邀集行政院衛生署、中央警察大學等相關專業機構研商確認，並取呼氣酒精濃度
    每公升零點五五毫克之近似數值為個案事實認定參考，以法八十八檢字第一六六
    九號函行文所屬機關供作刑事訴追依據，所採測定基準並不違背公知之經驗法則
    ，如根據通常生活上客觀經驗，已不能確保駕駛人穩定而有效地操控動力交通工
    具，自屬法律所要規範之對象，與駕駛人有無喝醉、神智是否清楚均無必然關連
    。綜上所述，足佐被告自白事實相符，堪以採信，本件事證明確，被告犯行，洵
    堪認定。
三、查被告甲○○於飲用保力達加米酒後，測試其吐氣所含酒精濃度為每公升０．五
    八毫克，仍駕駛輕機車外出，因不勝酒力而自行跌倒於地，核其所為，係犯刑法
    第一百八十五條之三酒後不能安全駕駛動力交通工具而駕駛罪。被告前因公共危
    險罪，經法院判處有期徒刑六月，於九十二年三月十四日易科罰金執行完畢，此
    有刑案資料查註紀錄表、臺灣高等法院被告全國前案紀錄表各一份分附於偵卷第
    三頁、原審卷第四至六頁可考，其受有期徒刑之執行完畢，五年以內再犯有期徒
    刑以上之罪，為累犯，應依法加重其刑。
四、原審以被告甲○○罪證明確，於其為有罪陳述後，經合議庭裁定依簡式審判程序
    審理，因予適用刑法第一百八十五條之三、第四十七條規定，並審酌被告曾有過
    失致死前科、復曾有二次酒後駕車之紀錄、前案執行完畢不及一年即復犯本案、
    危害交通安全之程度嚴重，罔顧公眾行之安全，惟肇事後坦白承認，犯後態度尚
    稱良好等一切情狀，量處有期徒刑九月，以資懲儆。本院經核原判決認事用法，
    並無不合，量刑亦稱允當。上訴意旨，指摘原判決量刑過重，為無理由，應予駁
    回。
據上論斷，應依刑事訴訟法第三百六十八條，判決如主文。
本案經檢察官蘇南桓到庭執行職務。
中    華    民    國      九十三      年      六      月      十五      日
                                  臺灣高等法院臺南分院刑事第一庭
                                      審判長法官  黃    崑    宗
                                            法官  蔡    長    林
                                            法官  李    文    福
右正本證明與原本無異。
不得上訴。
          法院書記官  李    良    倩
中    華    民    國      九十三      年      六      月     十六       日
附錄：本判決論罪法條
中華民國刑法第一百八十五條之三：
服用毒品、麻醉藥品、酒類或其他相類之物，不能安全駕駛動力交通工具
而駕駛者，處一年以下有期徒刑、拘役或三萬元以下罰金。
